臺灣雲林地方法院刑事判決　　　　　　　 96年度易字第137號
公　訴　人　臺灣雲林地方法院檢察署檢察官
被　　　告　乙○○
　　　　　　　　　　　號
　　　　　　丙○○
　　　　　　　　　　　號
　　　　　　甲○○
　　　　　　　　　　　號
上列被告因傷害案件，經檢察官聲請簡易判決處刑（95年度偵字
第257 號），本院虎尾簡易庭認為應依通常程序審理（簡易庭案
號：95年度虎簡字第520 號），移送本院刑事庭，本院判決如下
：
    主  文
本件公訴不受理。
    理  由
一、聲請簡易判決處刑意旨略以：被告乙○○、丙○○、甲○○
    基於傷害人身體之犯意聯絡，於民國（下同）94年10月12日
    晚上10時許，分持木棒、鐵棍等凶器，前往雲林縣崙背鄉豐
    榮村300 號「千千檳榔攤」內，毆打告訴人丁○○，致告訴
    人受有左側指骨骨折、背部撕脫傷等傷害。因認被告等均涉
    有刑法第277 條第1 項之傷害罪嫌。
二、按刑法第277 條第1 項之傷害罪，須告訴乃論；又告訴乃論
    之罪，告訴人於第一審辯論終結前，得撤回其告訴；而對於
    共犯之一人告訴或撤回告訴者，其效力及於其他共犯；再其
    告訴已經撤回者，應為不起訴之處分；另起訴之程序違背規
    定者，應諭知不受理之判決，並得不經言詞辯論為之，刑法
    第287 條前段、刑事訴訟法第238 條第1 項、第239 條前段
    、第252 條第5 款、第303 條第1 款、第307 條分別定有明
    文。次按刑事訴訟之告訴權，性質上屬於人民在公法上之權
    利，故撤回告訴為訴訟上之意思表示，與民法規定之意思表
    示效果有所不同，且撤回告訴如出自撤回告訴人之自由意志
    而為之意思表示，於其撤回告訴時，即生撤回之效力。意即
    撤回告訴之法律效果係依法律規定而發生，並非繫於告訴人
    之效果意思。故告訴人縱然不知對於共犯之一人撤回告訴者
    ，其效力及於其他共犯之法律規定，仍不影響其撤回告訴之
    效力。
三、查本件告訴人丁○○告訴被告乙○○、丙○○、甲○○傷害
    案件，告訴人於警詢筆錄中，原係指訴賈長安、孫運濤及被
    告乙○○、丙○○、甲○○等5 人共同傷害，而提出傷害告
    訴，嗣經臺灣雲林地方法院檢察署檢察官認賈長安、孫運濤
    犯罪嫌疑不足，而為不起訴處分，另認被告乙○○、丙○○
    、甲○○共犯刑法第277 條第1 項之傷害罪，向本院聲請簡
    易判決處刑，有警詢筆錄、同案不起訴處分書附卷可參。惟
    查，告訴人於95年1 月23日檢察官訊問其與被告乙○○：「
    是否願意撤回告訴，並不追究對方民刑事責任？」，其等2
    人均回答：「願意」一語，告訴人又答：「（問：對孫運濤
    、賈長安是否還要告訴？）對孫運濤、賈長安部分撤回」等
    語，亦有該訊問筆錄在卷足稽，且經本院訊明告訴人確認上
    揭應答無誤，即告訴人於檢察官訊問時，除對孫運濤、賈長
    安表明撤回告訴外，並已當庭撤回本件共犯乙○○之傷害告
    訴甚明。聲請簡易判決處刑意旨雖認：檢察官於勸諭和解之
    時，未告知刑事訴訟法第239 條前段規定之效力，且為告訴
    人所不知悉，告訴人真意仍欲對其他共犯為告訴，故其撤回
    告訴之意思表示有瑕疵，應不發生效力等語；但揆以上揭說
    明，告訴人既出於自由意志而為撤回告訴之意思表示，於其
    撤回告訴時，即生撤回之效力，其法律效果應依法律而定，
    告訴人效果意思如何，並無影響，告訴人自無從主張其撤回
    告訴不成立或無效。故告訴人對被告乙○○為撤回告訴之時
    ，其效力即已及於被告丙○○、甲○○，檢察官本應均為不
    起訴處分，竟予起訴，其起訴之程序即屬違背規定。本件爰
    不經言詞辯論，逕為諭知不受理之判決。
四、依刑事訴訟法第303條第1款、第307條判決如主文。
中　　華　　民　　國　　96　　年　　3 　　月　　23　　日
            刑事第六庭  審判長  法  官  吳基華
                                法  官  林俊良
                                法  官  王雅苑
以上正本證明與原本無異。
如不服本判決，應於送達後10日內，向本院提出上訴狀。（須附
繕本）
                                書記官  蕭應欽
中　　華　　民　　國　　96　　年　　3 　　月　　23　　日
